【裁判字號】    90,易,1140
【裁判日期】    900824
【裁判案由】    竊盜
【裁判全文】
臺灣高雄地方法院刑事判決                          九十年度易字第一一四號
    公  訴  人  臺灣高雄地方法院檢察署檢察官
    被      告  甲○○
右列被告因竊盜案件，經檢察官提起公訴（九十年度偵字第二七七三號），本院判決
如左：
    主  文
甲○○竊盜未遂，累犯，處有期徒刑肆月，如易科罰金，以參佰元折算壹日。
    事  實
一、甲○○曾於民國八十八年間因竊盜案件，經本院以八十八年度易字第三二０四號
    判處有期徒刑十月確定，甫於八十九年十月二十日執行完畢，詎甲○○仍不知悔
    改，於九十年一月二十五日上午四時許，在高雄縣鳳山市○○路一六二之二號附
    近，見丙○○所有車牌號碼Ｋ二－一二一九號箱型車停放路旁，無人看守，竟意
    圖為自己不法之所有，徒手打開車門進入駕駛座內竊取車內物品，適為附近之住
    戶丁○○及乙○○發現，並出聲追趕，甲○○見事跡敗露遂迅下車逃逸，而未得
    逞，嗣旋為警徇線追捕而查獲。
二、案經高雄縣警察局鳳山分局報請臺灣高雄地方法院檢察署檢察官偵查起訴。
    理  由
一、訊據被告甲○○固對於在上揭時間曾在該箱型車車旁之事實，坦承不諱，惟否認
    有竊盜之犯行，辯稱：伊當天喝醉，是要去找朋友，路過一稻田，想要小便，突
    然間有人追伊說伊是小偷，伊才逃跑，並無竊盜云云。經查：車牌號碼Ｋ二－一
    二一九號箱型車，係證人丙○○所有，而於上揭時間停放於高雄縣鳳山市○○路
    一六二之二號附近之路旁，車門均上鎖，惟於警通知遭竊後，發現車門及車窗均
    被打開，但未有財物之損失之事實，業據證人丙○○於警、偵訊及本院審理時陳
    稱屬實（見九十年一月二十五日警訊筆錄、九十年三月六日偵查筆錄、本院九十
    年八月十日審判筆錄）。而本件竊盜案之行竊過程，依證人丁○○即本件竊案之
    目擊者於警、偵訊及本院調查時證稱：「於九十年一月二十五日凌晨四時左右，
    我要起來小便時，我往窗戶外看，發現有一個人要偷東西的樣子，我就叫我同學
    乙○○看，我們看到有一位人在車號Ｋ二－一二一九號周圍走來走去，然後走到
    車子的右前門在撬車子的車門，我就跟同學乙○○要下去抓小偷，等我們下去的
    時候，該歹徒就坐在該車子的右前座，我們過去抓他的時候，他就跑掉。」「當
    時在我家四樓窗戶往下看時，看到他自我家門口走向對面門口之箱型車，似要偷
    東西，我馬上叫我朋友一起來，我們下去時，已見他人在車內。」「是在我家四
    樓窗戶看到被告從我家騎樓走出來到我家對面一台Ｋ二一二一九號廂型車在看，
    然後又走到駕駛座旁，我就下樓，就看到他已經在車內，看到他在翻東西，並等
    他下車，他下車之後就自言自語說朋友怎麼還沒有來，我問他在做什麼他說在等
    朋友，他就跑掉了。我就去追他，後由鄰居抓到他，當時他手上沒有拿任何工具
    。」（見九十年一月二十五日警訊筆錄、九十年二月二十日偵查筆錄、本院九十
    年四月二十七日調查筆錄），另證人乙○○亦為同樣之證述，是依二位證人所述
    ，被告於當時應有打開該箱型車車門，並進入該車內行竊之事實可明，故被告所
    辯，應屬卸責之詞，尚無足採，是本案事證明確，被告犯行洵堪認定。
二、核被告所為，應係犯刑法第三百二十條第三項、第一項之罪。又被告於八十八年
    間因犯竊盜罪，經本院判處有期徒刑十月，甫於八十九年十月二十日執行完畢之
    事實，有台灣高等法院被告全國前案紀錄表可考，其於上開刑執行完畢後五年以
    內再犯有期徒刑以上之本罪，為累犯，應依法加重其刑。再被告著手竊取財物，
    尚未得手，即遭發現而逃逸，猶在未遂階段，應按既遂犯之刑減輕之。被告所犯
    本件之罪，其刑有加重減輕之情形，應依法先加後減。爰審酌被告正值青壯年，
    不思以正途賺取金錢，而於見被害人所有之車輛停放路旁，竟心起貪念行竊，惟
    念其犯後態度尚可，及被害人未生有財物之損失等一切情狀，量處如主文所示之
    刑，並諭知易科罰金之折算標準。
據上論斷，應依刑事訴訟法第二百九十九條第一項前段，刑法第三百二十條第三項、
第一項、第四十七條、第二十六條前段、第四十一條第一項，罰金罰鍰提高標準條例
第一條前段、第二條，判決如主文。
中      華      民      國      九十      年      八      月    二十四  日
                                臺灣高雄地方法院刑事第四庭
                                    法  官  楊  國  祥
右正本證明與原本無異。
如不服本判決，應於判決送達後十日內，向本院提出上訴狀。
                                    書記官  陳  怡  真
中      華      民      國    九十      年     八     月   二十四       日
附錄本判決論罪之法條：
刑法第三百二十條第一項
意圖為自己不法之所有或第三人不法之所有，而竊取他人之動產者，為竊盜罪，
處五年以下有期徒刑、拘役或五百元以下罰金。


司法院資訊處製作；財團法人民間司法改革基金會備份。
